lt-LT: Skrajutės rinkinio apdaila / danga: Anoduota; Lakuota; Alyvuota / vaškuota; Dažyta; Dengta (chromu / nikeliu); Dengta milteliniu būdu; Nedengta / natūrali; Kita
fi: Lyhtypakkauksen viimeistely/pinnoite: Anodisoitu; Lakattu; Öljytty/vahattu; Maalattu; Pinnoitettu (kromi/nikkeli); Jauhemaalattu; Viimeistelemätön/luonnollinen; Muu
ja: フライヤーキットの仕上げ／コーティング: アルマイト処理; ラッカー/ニス塗装; オイル/ワックス仕上げ; 塗装済み; メッキ加工 (クロム/ニッケル); パウダーコート (粉体塗装); 未仕上げ/ナチュラル; その他
ru: Отделка поверхности/покрытие комплекта нахлыста: Анодированное; Лакированное; Промасленное/вощеное; Окрашенное; Гальваническое (хром/никель); Порошковое покрытие; Без отделки/натуральное; Другое
pl: Wykończenie/powłoka zestawu skrzydełka: Anodowana; Lakierowana; Olejowana / woskowana; Malowana; Galwanizowana (chrom / nikiel); Malowana proszkowo; Niewykończona / naturalna; Inna
it: Kit di finitura/rivestimento per volantini: Anodizzato; Laccato/verniciato; Oliato/cerato; Verniciato; Placcato (cromo/nichel); Verniciato a polvere; Grezzo/naturale; Altro
hu: Flyer készlet felülete/bevonata: Eloxált; Lakkozott / Fényesített; Olajozott / Viaszozott; Festett; Bevonatos (króm/nikkel); Porfestett; Kezeletlen / Natúr; Egyéb
es: Acabado o recubrimiento del kit de volante: Anodizado; Lacado/barnizado; Aceitado/encerado; Pintado; Bañado (cromo/níquel); Recubrimiento en polvo; Sin acabado/natural; Otro
en: Flyer kit finish/coating: Anodized; Lacquered/varnished; Oiled/waxed; Painted; Plated (chrome/nickel); Powder-coated; Unfinished/natural; Other
sk-SK: Povrchová úprava/náter súpravy krídlového nadstavca: Eloxované; Lakované; Olejované/voskované; Maľované; Pokovované (chróm/nikel); S práškovým nástrekom; Bez úpravy/prírodné; Iné
ro-RO: Finisaj/acoperire kit pliant: Anodizat; Lăcuit/vernisat; Uleiat/ceruit; Vopsit; Placat (crom/nichel); Vopsit în câmp electrostatic; Nefinisat/natural; Altele
sv: Ytfinish/beläggning för flyer-kit: Anodiserad; Lackerad/fernissad; Oljad/vaxad; Målad; Pläterad (krom/nickel); Pulverlackerad; Obehandlad/naturlig; Övrigt
cs: Povrchová úprava/nátěr sady vřetena: Eloxované; Lakované; Olejované/voskované; Barvené; Pokovené (chrom/nikl); Práškově lakované; Bez povrchové úpravy / přírodní; Ostatní
nb: Flyersett finish/belegg: Anodisert; Lakkert; Oljet/vokset; Malt; Belagt (krom/nikkel); Pulverlakkert; Ubehandlet/naturlig; Annet
da: Finish/belægning på flyer-sæt: Anodiseret; Lakeret; Olieret/vokset; Malet; Belagt (krom/nikkel); Pulverlakeret; Ubehandlet/naturlig; Andet
sl-SI: Popolna obdelava/premaz letaka: Anodizirano; Lakovano; Oljeno/voskano; Barvano; Galvanizirano (krom/nikelj); Prašno barvano; Neobdelano/naravno; Drugo
zh-TW: 飛翼套件表面處理/塗層: 陽極氧化處理; 漆面/亮光漆處理; 上油/上蠟處理; 烤漆/塗漆; 電鍍 (鍍鉻/鍍鎳); 粉體塗裝; 未加工/天然; 其他
hr-HR: Kompletna završna obrada/premaz letka: Anodizirano; Lakirano; Nauljeno / premazano voskom; Bojeno; Obloženo (krom / nikal); Premazano prahom; Bez završne obrade / prirodno; Ostalo
vi: Lớp hoàn thiện/lớp phủ bộ ruồi câu cá: Anot hóa; Phủ sơn bóng/vecni; Phủ dầu/sáp; Sơn; Mạ (crom/niken); Sơn tĩnh điện; Chưa hoàn thiện/tự nhiên; Khác
bg-BG: Покритие/финиш на комплект папки: Анодизирано; Лакирано; Омаслено/с вакса; Боядисано; Галванизирано (хром/никел); Прахово боядисано; Необработено/естествено; Друго
ko: 플라이어 키트 마감/코팅: 아노다이징; 래커/니스 칠; 오일/왁스 처리; 페인트 칠; 도금(크롬/니켈); 분체 도장; 미마감/자연 상태; 기타
tr: Yapay sinek seti kaplama/yüzey işlemi: Eloksallı; Cilalı/vernikli; Yağlı/vakslı; Boyalı; Kaplama (krom/nikel); Toz boyalı; İşlem görmemiş/doğal; Diğer
fr: Finition ou revêtement du kit d’épinglier: Anodisé; Laqué / verni; Huilé / ciré; Peint; Plaqué (chrome / nickel); Revêtement par poudre; Non fini / naturel; Autre
pt-PT: kit de folhetos com acabamento/revestimento: Anodizado; Lacado/envernizado; Oleado/encerado; Pintado; Banhado (cromo/níquel); Revestido a pó; Inacabado/natural; Outro
zh-CN: 飞蝇钓钩座套件表面处理/涂层: 阳极氧化; 涂漆/清漆; 涂油/打蜡; 喷漆; 电镀（镀铬/镀镍）; 粉末涂层; 未涂装/天然原色; 其他
de: Finish/Beschichtung des Flyer-Kits: Eloxiert; Lackiert/Firnis; Geölt/Gewachst; Gestrichen/Bemalt; Beschichtet (Chrom/Nickel); Pulverbeschichtet; Unbehandelt/Natur; Sonstiges
th: การเคลือบ/พื้นผิวชุดฟลายเออร์: อะโนไดซ์; เคลือบแล็กเกอร์/วานิช; ทาน้ำมัน/เคลือบแว็กซ์; ทาสี; ชุบเคลือบ (โครเมียม/นิกเกิล); เคลือบสีฝุ่น; ไม่เคลือบ/สีธรรมชาติ; อื่นๆ
pt-BR: Acabamento/revestimento do kit da asa: Anodizado; Lacado/Envernizado; Lubrificado/Encerado; Pintado; Banhado (cromo/níquel); Revestido a pó; Inacabado/Natural; Outro
el: Φινίρισμα/επίστρωση κιτ ιπτάμενου αντικειμένου: Ανοδιωμένο; Λακαρισμένο/βερνικωμένο; Επικαλυμμένο με λάδι/κερί; Βαμμένο; Επιμεταλλωμένο (χρώμιο/νικέλιο); Με ηλεκτροστατική βαφή; Ακατέργαστο/φυσικό; Άλλο
nl: Vluchtset afwerking/coating: Geanodiseerd; Gelakt/gevernist; Geölied/in de was gezet; Geverfd; Verchroomd/vernikkeld; Gepoedercoat; Onbewerkt/natuurlijk; Overige